【裁判字號】    98,台抗,699
【裁判日期】    981105
【裁判案由】    違反毒品危害防制條例
【裁判全文】
最高法院刑事裁定              九十八年度台抗字第六九九號
再 抗告 人  甲○○（原名陳建.
上列再抗告人因違反毒品危害防制條例案件，不服台灣高等法院
中華民國九十八年九月三十日駁回抗告之裁定（九十八年度抗字
第九七八號），提起再抗告，本院裁定如下：
    主  文
再抗告駁回。
    理  由
按上訴期間為十日，自送達判決後起算，刑事訴訟法第三百四十
九條前段定有明文。又送達於住居所不獲會晤應受送達人，亦無
受領文書之同居人或受僱人者，得將文書寄存送達地之自治或警
察機關，並作送達通知書兩份，一份黏貼於應受送達人住居所門
首，另一份置於該送達處所信箱或其他適當位置，以為送達；寄
存送達，自寄存之日起，經十日發生效力，亦為民事訴訟法第一
百三十七條前段、第一百三十八條第一項、第二項所明定。上述
寄存送達規定，依刑事訴訟法第六十二條，於刑事訴訟程序之送
達文書準用之。至應受送達人何時領取應送達之文書，於送達之
效力不生影響。本件再抗告人甲○○（原名陳建國）經台灣桃園
地方法院九十八年度審訴字第一０九九號判決論處施用第一級毒
品（累犯）罪刑後，於民國九十八年（以下同）七月一日向其住
所即桃園縣中壢市○○○街四八號送達判決正本，因未獲會晤再
抗告人，亦無受領文書之同居人或受僱人，因而將該判決正本寄
存再抗告人住所地之警察機關即桃園縣政府警察局中壢分局文化
派出所，並依法製作送達通知書，分別黏貼在再抗告人住所門首
及置於其住所信箱或其他適當位置，以為送達，有送達證書及再
抗告人個人基本資料查詢結果分附原審卷第二八、二九頁可憑。
此項送達，自寄存翌日即七月二日起算，經十日於七月十一日發
生送達之效力；則再抗告人之上訴期間應自七月十二日起算，依
法院訴訟當事人在途期間標準第二條規定加計在途期間一日，計
至七月二十二日（星期三）已屆滿。惟再抗告人之第二審上訴狀
遲至八月二十五日始送達台灣桃園地方法院，有其聲明上訴狀上
所蓋該院收狀章戳可憑，顯已逾法定上訴期間，且無從補正，該
院乃依刑事訴訟法第三百六十二條前段規定，裁定駁回其上訴。
原裁定維持第一審裁定，駁回再抗告人之抗告，經核於法並無不
合。再抗告意旨徒謂再抗告人從未見該寄存送達所黏貼或放置之
送達通知書，寄存送達不合法，應自其實際於八月二十四日收受
判決正本之翌日起算上訴期間云云，指摘原裁定不當，為無理由
，應予駁回。
據上論結，應依刑事訴訟法第四百十二條，裁定如主文。
中    華    民    國  九十八  年   十一   月    五    日
                      最高法院刑事第十庭
                          審判長法官  花  滿  堂
                                法官  黃  正  興
                                法官  陳  東  誥
                                法官  林  錦  芳
                                法官  洪  昌  宏
      本件正本證明與原本無異
                                      書  記  官
中    華    民    國  九十八  年   十一   月    九    日
                                                     m


司法院資訊處製作；財團法人民間司法改革基金會備份。
